【裁判字號】    90,訴,685
【裁判日期】    920122
【裁判案由】    背信
【裁判全文】
臺灣基隆地方法院刑事判決                            九十年度訴字第六八五號
    公  訴  人  臺灣基隆地方法院檢察署檢察官
    被      告  己○○
                戊○○○
                辛○○
    右三人共同  柯士斌
    選任辯護人  葉民文
右列被告因背信案件，經檢察官提起公訴（九十年度偵字第四二０三號），本院判決
如左：
    主  文
己○○、戊○○○、辛○○均無罪。
    理  由
一、公訴意旨略以：被告己○○係台北縣瑞芳地區農會總幹事，負責綜理督導農會信
    用部、推廣股、會務股等業務，被告辛○○係該農會信用部放款承辦人，均為執
    行業務之人。被告己○○於八十年十二月間，以渠妻即被告戊○○○之名義，以
    新台幣（下同）伍佰陸拾伍萬零壹佰元之代價，向台灣台北地方法院標得坐落台
    北縣瑞芳鎮○○○○段三爪子小段八六地號，持分為八百三十分之九十之土地，
    及其上為台北縣瑞芳鎮正貿新村三爪子坑七號、八號、九號、十號、十一號、十
    二號、十三號、十四號等地下一樓及八號一樓等不動產。被告己○○旋即於八十
    一年十一月間，以被告戊○○○之名義向台北縣瑞芳地區農會申請貸款壹仟貳佰
    伍拾萬元，台北縣瑞芳地區農會於八十一年十二月二十八日核准撥款。被告戊○○○名義所貸得之上開款項，除九百五十萬元還貸款外，其餘三百萬元則存入被
    告己○○之帳戶。被告己○○以被告戊○○○名義貸得上開貸款後，即繳息不正
    常，最久曾達一百五十多天未曾繳息，已非正常戶。詎被告己○○、戊○○○為
    避免該筆貸款久未繳息遭人非議及為減免違約金，竟與被告辛○○共同基於為自
    己或第三人不法利益及損害台北縣瑞芳地區農會利益之意圖，明知以被告戊○○○名義所貸得之壹仟貳佰伍拾萬元貸款，自八十二年十二月二十八日起至八十三
年四月二十日止，已未繳息一百十二天，非正常戶，不可再增貸，仍由被告己○○指示被告辛○○以同一筆房地承作增貸，由被告戊○○○於八十三年四月二十
    日向台北縣瑞芳地區農會申請新借貸款壹仟貳佰捌拾萬元及申請以一次清償本息
    之方式減免違約金，被告辛○○即於同日在被告戊○○○之信用調查表，偽填被
    告戊○○○無不良記錄、信用狀況普通（因遲繳利息達一百十二天，信用狀況應
    為惡劣），簽准核貸壹仟貳佰捌拾萬元，被告己○○亦於同日核准該筆貸款，並
    准予免除原壹仟貳佰伍拾萬元貸款所積欠利息之違約金萬仟零伍拾伍元陸角
    。該筆壹仟貳佰捌拾萬元之貸款並於同日撥入被告戊○○○之帳戶，用以清償被
    告戊○○○原壹仟貳佰伍拾萬元貸款之本金及積欠之利息，被告戊○○○貸得該
    壹仟貳佰捌拾萬元後，即長達二百三十九日未繳息，再由被告戊○○○於八十四
    年一月九日以一次繳清利息之方式，申請減免違約金，被告己○○並於同日核准
    全部減免違約金壹拾肆萬壹仟陸佰陸拾柒元陸角。被告己○○、戊○○○、辛○○所為足生損害於台北縣瑞芳地區農會。案經前台北縣瑞芳地區農會放款業務承
    辦人乙○○向法務部調查局台北縣調查站提出檢舉後，由台北縣調查站移送偵辦
    。因認被告己○○、戊○○○、辛○○三人所為，均犯有刑法第三百四十二條第
    一項之背信罪嫌，且被告戊○○○雖非台北縣瑞芳地區農會之職員，但渠與被告
    己○○、辛○○共同實施犯罪，認均應依共同正犯論處云云。
二、按「犯罪事實應依證據認定之，無證據不得推定其犯罪事實」、「不能證明被告
    犯罪者，應諭知無罪之判決」刑事訴訟法第一百五十四條、第三百零一條第一項
    分別定有明文。又犯罪事實之認定，應憑真實之證據，倘證據是否真實尚欠明確
    ，自難以擬制推測之方法，為其判斷之基礎；而認定犯罪事實之證據係指足以認
    定被告確有犯罪行為之積極證據而言，該項證據自須適合於被告犯罪事實之認定
    ，始得採為斷罪資料，最高法院著有五十三年台上字第六五六號、二十九年上字
    第三一○五號判例可參。且刑事訴訟上證明之資料，無論其為直接或間接證據，
    均須達於通常一般之人均不致有所懷疑，而得確信其為真實之程度，始得據為有
    罪之認定，若其關於被告是否犯罪之證明未能達此程度，而有合理懷疑之存在，
    致使無從形成有罪之確信，根據「罪證有疑，利於被告」之證據法則，即不得遽
    為不利被告之認定，亦有最高法院七十六年台上字第四九八六號判例可稽。其以
    情況證據（即間接證據）斷罪時，尤須基於該證據在直接關係上所可證明之他項
    情況事實，本乎推理作用足以確證被告有罪，方為合法，不得徒憑主觀上之推想
    ，將一般經驗上有利被告之其他合理情況逕予排除，此觀諸最高法院三十二年上
    字第六七號判例自明。又「背信罪之成立，以處理他人事務之人，有圖自己或他
    人得不法利益，或圖加損害於本人之意思，而故為違背其任務之行為為要件，如
    僅因處理事務怠於注意，致其事務生不良之影響，自不負若何罪責」最高法院二
    十二年上字第三五三七號判例足資參照。
三、公訴人認為被告三人涉有共同背信罪嫌，係以「(一)台北縣瑞芳鎮○○○○段三爪
    子小段八六地號，持分為八百三十分之九十之土地，及其上為台北縣瑞芳鎮正貿
    新村三爪子坑七號、八號、九號、十號、十一號、十二號、十三號、十四號等地
    下一樓及八號一樓等不動產，係被告己○○委託證人乙○○向法院標得，此經證
    人乙○○證述明確。且上開不動產於八十一年十二月二十八日向台北縣瑞芳地區
    農會貸得壹仟貳佰伍拾萬元，其中之佰萬元，係存入被告己○○之帳戶，此為
    被告己○○及戊○○○所不否認，足見該不動產應係被告己○○用渠妻被告戊○○○之名義所購得。(二)被告己○○以上開不動產向台北縣瑞芳地區農會貸得壹仟
    貳佰伍拾萬元後，即不正常繳息，最久長達一百五十天，此有被告戊○○○在台
    北縣瑞芳地區農會帳號二之六五號之一般放款放款帳影本在卷可憑，足見該帳戶
    已非正常戶。(三)上開帳戶既已非正常戶，且自八十二年十二月二十八日起至八十
    三年四月二十日止，已未繳息一百十二天，不可再增貸，被告己○○原欲要求承
    辦人即證人乙○○再予增貸，為證人乙○○所拒絕，被告己○○轉要求被告辛○○承作乙節，亦經證人乙○○證述明確。(四)而被告辛○○明知被告戊○○○係被
    告己○○之妻，且該戶已非正常戶，竟仍於八十三年四月二十日在被告戊○○○
    之信用調查表，偽填被告戊○○○無不良記錄、信用狀況普通，簽准核貸壹仟貳
    佰捌拾萬元，被告己○○亦於同日核准該筆貸款，使被告戊○○○得以貸得之壹
    仟貳佰捌拾萬元清償原貸款壹仟貳佰伍拾萬元之本金及遲延之利息，並使被告己○○得據以免除原壹仟貳佰伍拾萬元貸款積欠利息之違約金萬仟零伍拾伍元
    陸角，此亦有被告戊○○○之信用調查表影本、申請減免違約金之申請書影本附
    卷可稽。(五)被告己○○、戊○○○以上開不動產向瑞芳農會再貸得壹仟貳佰捌拾
    萬元後，即長達二百三十九日未繳息，被告己○○為減免違約金，竟由被告戊○○○於八十四年一月九日以一次繳清利息之方式，申請減免違約金，被告己○○
    再於同日核准全部減免違約金壹拾肆萬壹仟陸佰陸拾柒元陸角，此亦有被告戊○○○在台北縣瑞芳地區農會之活期蓄存款帳卡影本及減免違約金之申請書影本在
    卷可憑。(六)綜上所述，被告己○○既係台北縣瑞芳地區農會之總幹事，其以被告
    戊○○○名義標得上開不動產後，旋即向台北縣瑞芳地區農會貸得壹仟貳佰伍拾
    萬元，並未正常繳息，已非正常戶，被告己○○、戊○○○竟仍指示被告辛○○
    違背職務予以增貸成壹仟貳佰捌拾萬元，用以清償原所借之壹仟貳佰伍拾萬元，
    並減免積欠利息之違約金，若能如此，則被告己○○、戊○○○以此手法，即永
    遠不必還這筆貸款，且永遠不必付違約金，實難認被告三人之行為未損害台北縣
    瑞芳地區農會。」等理由為起訴論據。
四、訊據被告己○○、戊○○○、辛○○三人均堅決否認有為右揭犯行，被告己○○
    略以：「台北縣瑞芳鎮○○○○段三爪子小段八六地號，持分為八百三十分之九
    十之土地，及其上為台北縣瑞芳鎮正貿新村三爪子坑七號、八號、九號、十號、
    十一號、十二號、十三號、十四號等地下一樓及八號一樓等不動產之貸款，係戊○○○所借，與伊無關，且違約金之減免，只要有申請，伊均會核准，伊沒有背
    信行為」等語置辯；被告戊○○○略以：「台北縣瑞芳鎮○○○○段三爪子小段
    八六地號，持分為八百三十分之九十之土地，及其上台北縣瑞芳鎮正貿新村三爪
    子坑七號、八號、九號、十號、十一號、十二號、十三號、十四號等地下一樓及
    八號一樓等不動產均係伊託乙○○去拍定，再向台北縣瑞芳地區農會辦理貸款，
    伊貸借壹仟貳佰捌拾萬元，係為了還之前所借之壹仟貳佰伍拾萬元，另拾萬元
    係為了作週轉金，減免違約金係伊自己所申請，伊沒有背信行為」等語置辯；被
    告辛○○略以：「戊○○○證件補齊後，伊方知壹仟貳佰伍拾萬元未還，伊均依
    照台北縣瑞芳地區農會信用部規定辦理，伊無背信行為」等語置辯。
五、經查：
  (一)本案台北縣瑞芳鎮○○○○段三爪子小段八六地號持分八百三十分之九十之土地
    及其上台北縣瑞芳鎮正貿新村三爪子坑七號、八號、九號、十號、十一號、十二
    號、十三號、十四號等地下一樓與八號一樓等不動產，原係案外人丙○○所有，
    於八十年間經丙○○之債權人甲○○○委任代理人丁○○，向台灣台北地方法院
    聲請強制執行查封拍賣，台灣台北地方法院民事執行處案分八十年度民執甲字第
    一七八二號案件處理，該院民事執行處並於八十年八月一日以八十年度民執甲字
    第一七八二號通知，定於八十年八月二十九日上午十時在民事執行處公開拍賣，
    並公告核定拍賣之最低價額為壹仟零玖拾玖萬元，上開房地後於八十年十二月初
    由被告戊○○○以伍佰陸拾伍萬零壹佰元拍定，而被告戊○○○並未實際到場投
    標，係由證人乙○○以投標人戊○○○之代理人名義前往投標等情，業經證人乙○○證述明確，並有台灣台北地方法院八十年八月一日八十民執甲字第一七八二
    號通知（本院卷第一三九頁）、台灣台北地方法院八十年度民執甲字第一七八二
    號強制執行投標書（偵卷第八０頁）、台灣台北地方法院八十年度民執甲字第一
    七八二號不動產權利移轉證書（本院卷第一０五頁）及台灣台北地方法院八十年
    度民執甲字第一七八二號民事執行處參與分配通知書（本院卷第一０七頁）影本
    各一紙附卷可稽。綜上可見，上開由被告戊○○○拍定之不動產，曾經法院鑑價
    ，確實在八十年間具有壹仟零玖拾玖萬元之價值，被告戊○○○能於八十年十二
    月初以伍佰陸拾伍萬零壹佰元之價額拍定，顯係因八十年八月二十九日第一次拍
    賣未果，事後台灣台北地方法院民事執行處減價拍賣之結果，以此減價拍賣所拍
    得之價金，自不得憑以率斷上開不動產僅具有伍佰陸拾伍萬零壹佰元之價值。
  (二)雖被告己○○否認係由渠委託證人乙○○以被告戊○○○之代理人名義參與投標
    ，被告戊○○○亦附和被告己○○之說詞，然查，被告戊○○○在本院審理中供
    稱：「（本件房地你有親自去台北地院投標嗎？）我委託乙○○去標的，我拿現
    金給王去付」、「（為何要競標這房屋及土地？）主要是看上這土地」、「（你
    如何知道有這筆不動產在拍賣？）乙○○講的」、「（乙○○為何會跟你講？）
    我不知道」等語，再徵諸證人乙○○於八十年間係台北縣瑞芳地區農會信用部職
    員，被告己○○為台北縣瑞芳地區農會總幹事，證人乙○○聽命於總幹事己○○
    之指示辦事要屬平常，況被告戊○○○僅係被告己○○之妻，又非台北縣瑞芳地
    區農會內職員，證人乙○○豈會無緣無故向毫無關係之被告戊○○○提及有上開
    不動產在拍賣，足認被告戊○○○所辯是伊委託證人乙○○前往台灣台北地方法
    院投標等語，確為不實。證人乙○○證稱上開拍定案實係被告己○○囑託其以被
    告戊○○○之名義為投標人而拍定乙節，應為實情。且上開不動產於八十一年十
    二月二十八日向台北縣瑞芳地區農會貸得壹仟貳佰伍拾萬元，其中之佰萬元，
    係存入被告己○○之帳戶，此為被告己○○及戊○○○所不否認，益徵上開不動
    產應係被告己○○用渠妻即被告戊○○○之名義所拍得。
  (三)依農會信用部業務管理辦法第九條第一項前段規定「農會信用部不得對其農會理
    、監事、總幹事及各部門員工，或對與其理、監事、總幹事、信用部主任或辦理
    授信職員有利害關係者，辦理無擔保放款」，由此規定可知，台北縣瑞芳地區農
    會信用部並無總幹事不得以渠私人之不動產，提供作為其他債務人辦理抵押貸款
    時之抵押物，而向台北縣瑞芳地區農會辦理抵押貸款之情事。本案中被告等人用
    以向台北縣瑞芳地區農會辦理抵押貸款之上開不動產，雖如上所述應係被告己○○利用渠妻即被告戊○○○之名義所拍得，但被告等人係以被告戊○○○為債務
    人，以上開拍得之不動產為抵押物，向台北縣瑞芳地區農會信用部辦理抵押貸款
    ，依上述說明，被告等人此種辦理抵押貸款之行為，尚難認有何違法之處。
  (四)公訴人依據證人乙○○之證詞，認定被告等人所提供之抵押物即上開拍定之不動
    產，僅具有伍佰陸拾伍萬零壹佰元之價值，卻由被告己○○指示證人乙○○於八
    十一年十一月間，承辦被告戊○○○之抵押貸款申請案，並由被告己○○違法核
    准超貸至壹仟貳佰伍拾萬元等情事。然查，上開供被告戊○○○抵押貸款用之拍
    得的不動產，於八十年八月間曾經台灣台北地方法院民事執行處為拍賣前鑑價，
    斯時已具有壹仟零玖拾玖萬元之價額，被告戊○○○能於八十年十二月初以伍佰
    陸拾伍萬零壹佰元之價額拍定，係因事後減價拍賣之結果，以此減價拍賣所拍得
    之價金，自不得憑以率斷上開不動產僅具有伍佰陸拾伍萬零壹佰元之價值等情，
    已如上述，而被告戊○○○申辦公訴人所指之壹仟貳佰伍拾萬元抵押貸款之時間
    係在八十一年十一月間，當時國內不動產價額正逢高漲期，此為公眾週知之事，
    上開拍得之不動產於此時期價額波動上揚，致市值超過壹仟貳佰伍拾萬元，確有
    可能，實難徒憑供抵押擔保之不動產於八十年底經減價拍賣後之拍定價額為伍佰
    陸拾伍萬零壹佰元，即謂該等不動產僅具此價值，且率斷一年後該等不動產不會
    隨同不動產市場之上揚走勢同時增值，被告己○○、戊○○○提供上開不動產向
    台北縣瑞芳地區農會信用部辦理抵押貸款，並貸得壹仟貳佰伍拾萬元，實難確認
    有何違法超貸情事。又證人乙○○係在被告己○○擔任台北縣瑞芳地區農會總幹
    事期間離職之職員，證人乙○○之岳父林慶麒參選縣議員及鄉長均失利，因被告
    己○○均支持林慶麒之對手，另在農會選舉亦支持不同派系，長期下來被告己○○與林慶麒已生怨隙，此等情事業據被告己○○供明在卷，是證人乙○○突於八
    十九年間，亦即與其所承辦貸款壹仟貳佰伍拾萬元之案件相距約八年，始向法務
    部調查局台北縣調查站提出檢舉，其檢舉在動機上實有可議，其所為之證言真實
    信誠值懷疑，本院認不得僅依其之證言即為不利於被告己○○、戊○○○之認定
    。
  (五)本案中壹仟貳佰伍拾萬元貸款部分，係以被告戊○○○為債務人，所提供抵押擔
    保之抵押物係被告己○○拍得之上開不動產，被告戊○○○向台北縣瑞芳地區農
    會貸得壹仟貳佰伍拾萬元後，即不正常繳息，最久長達一百五十天，且自八十二
    年十二月二十八日起至八十三年四月二十日止，已未繳息一百十二天等情，有被
    告戊○○○在台北縣瑞芳地區農會帳號二之六五號之一般放款放款帳影本附卷可
    稽。被告戊○○○雖有一百十二天未繳利息，惟依卷附財政部八十三年二月十六
    日台財融第八三二二九二八三四號函說明第二項第三款所示（本院卷第六九頁）
    ，未逾六個月之期限，尚非屬「逾期放款」範圍，是被告戊○○○之信用因尚非
    逾期戶，難認為信用狀況惡劣而具有不可再增貸之事由。證人乙○○證稱被告戊○○○信用狀況惡劣不可再增貸，並無憑據，且證人乙○○證稱被告己○○原欲
    要求其再予增貸，為其所拒絕，被告己○○轉要求被告辛○○承作等情，亦僅證
    人乙○○片面之詞，尚難遽予採信。
  (六)被告戊○○○雖有一百十二天未繳利息，惟因未逾六個月之期限，尚非屬「逾期
    放款」範圍，是難認被告戊○○○信用狀況惡劣具有不可再增貸之事由，已如上
    述，則縱係由被告己○○指示被告辛○○以上開不動產承作增貸，由被告戊○○○於八十三年四月二十日向台北縣瑞芳地區農會申請新借貸款壹仟貳佰捌拾萬元
    ，以借新還舊，此項貸款案之申請與承作亦無不法情事。何況被告辛○○就本件
    壹仟貳佰捌拾萬元貸款事宜，係依「瑞芳地區農會擔保品估價辦法」辦理（本院
    卷第三六頁），並未有受被告己○○、戊○○○之指使故為不法徵信行為等情，
    此觀被告辛○○除親自與雙溪辦事處主任庚○○實地勘查擔保品之價值外，並參
    考同路段土地及房屋買賣契約之買賣價格，最後評估可放貸價值為壹仟貳佰捌拾
    萬元等事甚明（本院卷第三七頁至第六八頁同地段「東方瑞士」土地、房屋八十
    二年九月二十七日買賣契約書），足認被告辛○○所調查貸款抵押標的可申貸價
    格有壹仟貳佰捌拾萬元應屬恰當，且該筆貸款之前由證人乙○○所承作之壹仟貳
    佰伍拾萬元貸款，當時已設定最高限額壹仟伍佰萬元之第一順位抵押權，對於農
    會債權有最優先受償之保障，故被告辛○○所為並無任何不實或不利於農會之處
    ，要難認有何背信行為。次查，被告辛○○於被告戊○○○之個人信用評估方面
    ，係以電話向台北縣瑞芳地區農會信用部查詢，詳細情形因已有六、七年之久難
    復記憶等情，業據被告辛○○供陳在卷，而被告戊○○○之信用因尚非逾期戶，
    難認為信用狀況惡劣，是故被告辛○○在被告戊○○○之個人信用評估方面記載
    為普通，尚屬適當，且所謂個人信用資料僅係供參考之用，並非授信准駁之唯一
依據，在該貸款之抵押擔保品足供受償，對於台北縣瑞芳地區農會債權之確保並
    無問題之情況下，被告辛○○所為對於台北縣瑞芳地區農會並無不利之處。末查
    ，本件壹仟貳佰捌拾萬元之貸款本金及利息，早已於八十六年五月二十二日全部
    清償完畢乙節，有台北縣瑞芳地區農會九十一年七月四日北縣瑞農信字第０四四
    ０號函一件（本院卷第一四０頁）及台北縣瑞芳地區農會一般放款放款帳影本一
    紙（偵卷第八六頁）附卷可稽，足見台北縣瑞芳地區農會就此筆壹仟貳佰捌拾萬
    元之貸款實際上有收取利息之利益，並未受有任何損害，故被告辛○○並無加任
    何損害於台北縣瑞芳地區農會之不法結果，要難認與背信罪之構成要件相當。
  (七)吾人常見非法超貸案件，均係以低價之不動產，登記人頭名下，故予高估後，設
    定抵押權予行庫，詐取貸款後即避不見面，致行庫拍賣抵押物所得不足清償本金
    形成呆帳。然在本案之情形，貸款債務人即被告戊○○○並非人頭，提供抵押設
    定之不動產雖應係被告己○○所有，但確實有可貸取壹仟貳佰捌拾萬元之價值，
    業如上述，則被告己○○、戊○○○以該等不動產向台北縣瑞芳地區農會信用部
    辦理抵押貸款已無不當。再者，債務人被告戊○○○早在法務部調查局台北縣調
    查站八十九年底展開調查本案之三年多前，即八十六年五月二十二日將壹仟貳佰
    捌拾萬元本金、利息全部清償完畢，此有台北縣瑞芳地區農會九十一年七月四日
    北縣瑞農信字第０四四０號函一件（本院卷第一四０頁）及台北縣瑞芳地區農會
    一般放款放款帳影本一紙（偵卷第八六頁）附卷可稽，益徵被告己○○、戊○○○、辛○○等人並無不法超貸致生損害於台北縣瑞芳地區農會之情事，否則豈會
    在調查站展開調查之三年多前即已還款並付清利息。
  (八)依卷附台北縣瑞芳地區農會第三屆第十次理事會議紀錄，在該次會議中決議通過
    之「台北縣瑞芳地區農會信用部營業單位分層負責明細表」所載（本院卷第七一
    至七四頁），逾期二個月以上繳息時違約金之減免事宜，屬台北縣瑞芳地區農會
    總幹事即被告己○○之權責，亦即被告己○○對於違約金減免與否具有裁量權。
    惟依農會慣例，為維護會員與農會間之關係，如貸款會員確有償還誠意並具狀申
    請減免，被告己○○均准予減免，並無不同之處理，此等情節，可參以被告己○○之競選對手林慶麒及其妻林陳美玉等人申請減免違約金，被告均依其等申請准
    許減免，並未因私怨而有不同處理，有卷附林慶麒、林陳美玉之申請書可佐，並
    有其餘農會會員陳秋冬之申請書在卷可參（皆見本院卷第七五至七八頁），足認
    被告己○○就被告戊○○○二次所提出之違約金減免部分，確是依慣例批准，並
    未有特別通融或違法准予減免情事，被告己○○對於減免違約金裁量權之行使前
    後始終一致，故公訴人以被告己○○與被告戊○○○係夫妻關係，即認渠二人串
    通後，特別通融免除被告戊○○○遲繳利息之違約金，而涉損害台北縣瑞芳地區
    農會，要屬牽強。
  (九)此外，復查無其他積極證據足認被告己○○、戊○○○、辛○○有何公訴意旨所
    指共同背信犯行，既不能證明被告三人犯罪，揆諸前開說明，依法自應諭知被告
    三人無罪之判決。
據上論斷，應依刑事訴訟法第三百零一條第一項，判決如主文。
本案經檢察官熊南彰到庭執行職務。
中      華      民      國    九十二    年      一      月    二十二    日
                                  臺灣基隆地方法院刑事第三庭
                                      法  官  王  福  康
右正本證明與原本無異。
對於本件判決如有不服，應於收受送達後十日內，向本院提出上訴書狀，上訴於臺灣
高等法院，並按他造當事人之人數附具繕本。
                                      書記官  李  國  豪
中      華      民      國    九十二    年      一      月    二十二    日


司法院資訊處製作；財團法人民間司法改革基金會備份。
